# 固定资产确认的时点

提问人：sisiminglei 时间：2021-06-22 08:05:08
陈版 向您请教下 公司委托供应商加工零部件 需要专门的模具 模具款 200 万 约定各自承担50% 公司根据模具成型过程按照进度支付模具款 对于供应商承担的 100 万模具费 在产品经公司验收合格后 全部摊销在供应商向公司提供的 2 万件产品中 供应数量超过 2 万件产品后 不再分摊模具费 合同约定 模具费全部摊销完后 模具所有权由供应商转移至公司 目前由于政策原因 公司采购 2000 件产品后就停产了 陈版 向您请教如下问题：
1 、在公司向客户采购未超过 2 万台前，支付的模具款是否只能挂在预付账款？是否重分类到非流动资产？
2 、对于供应商负担的将来通过分摊在产品中实际是公司承担的模具费，是不是不能记在产品成本中，在向客户采购未超过 2 万台前，也需挂在预付账款里？
3 、模具应该是在公司向供应商采购 2 万台时，按照 200 万确认在固定资产里，并开始按照尚可使用年限摊销是吗？

回答人：chenyiwei
1 、理论上，虽然模具存放在供应商处，但仅可根据本企业的订单为本企业生产特定的产品，即其使用也是由本企业主导的，故本企业应确认固定资产 200 万元，相应确认对供应商的应付款项 100 万元。该项固定资产应按产量法（例如预计 2 万件）计提折旧，计入相关产品的采购成本。后续支付包含在产品价格中的模具费时，从上述应收款项中列支。
2 、鉴于“目前由于政策原因 公司采购 2000 件产品后就停产了”，应与供应商协商该损失的承担办法，据此进行账务处理；并对该项固定资产的账面价值扣除按后续补充协议约定无需支付的应付款项后的剩余部分谨慎进行减值测试和计提减值准备。